臺灣高雄地方法院刑事判決　　　　　　　100年度侵訴字第4號
公　訴　人　臺灣高雄地方法院檢察署檢察官
被　　　告　劉○○
指定辯護人　本院公設辯護人蘇鴻吉
上列被告因妨害性自主罪案件，經檢察官提起公訴（99年度偵字
第28386 號），本院判決如下：
    主  文
劉○○犯強制性交罪，處有期徒刑肆年陸月；又犯強制性交罪，
處有期徒刑肆年陸月；應執行有期徒刑捌年陸月。
    事  實
一、劉○○明知代號0000-0000 號之成年女子（真實姓名年籍詳
    卷，下稱Ａ女），係其女性友人之子林○梓（年籍詳卷）之
    同居女友，竟基於強制性交之犯意，利用擁有鑰匙得自由出
    入林○梓、Ａ女位在高雄市○○區○○街住處（詳細地址詳
    卷）之機會，分別於：
  (一)民國99年7 月29日晚上7 時許，劉○○見林○梓等人均外出
    工作，此時上開○○街住處僅剩其與Ａ女獨處而認有機可趁
    ，先敲門謊稱欲檢查Ａ女房間之電視線路，Ａ女遂不疑有他
    而開門，劉○○隨以言語關懷Ａ女並要求Ａ女讓其擁抱一下
    ，使Ａ女當下誤以為係父執輩之關懷而讓劉○○擁抱身軀，
    不料劉○○隨即利用擁抱Ａ女之動作，先用手撫摸Ａ女左邊
    胸部並強吻Ａ女嘴唇，經Ａ女奮力掙脫並反身逃入房間內，
    劉○○旋跟隨Ａ女亦進入房間，並以雙手自後方強力環抱住
    Ａ女，使Ａ女無法動彈，並言明要與Ａ女性交，雖經Ａ女口
    頭表明不願之意且現值生理期間等語，並以手反推劉○○欲
    掙脫束縛，惟因兩人體型、氣力差距懸殊而終力有未殆；劉
    ○○隨以此氣力優勢將Ａ女身上衣物一件件褪去，並以身體
    將Ａ女壓倒在床上，用單手抓住Ａ女雙手手腕，雙腿撐開Ａ
    女大腿等強暴方式，將其陰莖插入Ａ女陰道內而強制性交Ａ
    女1 次得逞。
  (二)嗣於99年7 月31日上午某時許，劉○○見Ａ女並未聲張前日
    遭其強制性交一事，乃食髓知味，恰因林○梓位在高雄市○
    ○區○○路之舊家尚有物品未搬至前揭○○街住處，劉○○
    隨以電話聯絡林○梓之母謊稱其現已在○○路等候搬運物品
    ，待林○梓等人離開而僅剩Ａ女1 人留守上開○○街住處之
    際，先自行開門進入上開○○街住處，隨即未出聲音敲打Ａ
    女房門，使Ａ女誤以為係林○梓返回而前來應門後，劉○○
    即用力將門推開，並口稱只要再與Ａ女性交1 次就好，Ａ女
    雖表明劉○○如再亂來將告訴林○梓此事，並以手欲將劉○
    ○反推出門外，惟因兩人體型、氣力懸殊之差距而終遭劉○
    ○闖入房內，劉○○進入房間後即將Ａ女推倒在床上，並以
    此氣力優勢脫掉Ａ女身上衣物，再用單手抓住Ａ女雙手手腕
    ，雙腿撐開Ａ女大腿等強暴方式，將其陰莖插入Ａ女陰道內
    而再次強制性交Ａ女1 次得逞。
  (三)嗣Ａ女不甘平白受辱，惟因恐刺激男友林○梓，故僅先向林
    ○梓透露其遭劉○○性騷擾，Ａ女隨於99年8 月1 日在林○
    梓與林○梓胞妹李○榛（年籍詳卷）陪同下，前往警局報案
    ，Ａ女於警詢中情緒崩潰供出上情因而查獲。
二、案經Ａ女訴由高雄市政府警察局楠梓分局報請臺灣高雄地方
    法院檢察署檢察官偵查起訴。
    理  由
壹、證據能力部分：
一、按被告以外之人於偵查中向檢察官所為陳述，除顯有不可信
    之情況者外，得為證據，刑事訴訟法第159 條之1 第2 項定
    有明文。本件證人即告訴人Ａ女、證人林○梓、李○榛於檢
    察官偵查中具結後所為之證述，並無何顯不可信之情況，依
    上說明，證人Ａ女於偵查中之證言自均具有證據能力。
二、次按被告以外之人（包括證人、鑑定人、告訴人、被害人及
    共同被告等）於審判外之陳述雖不符刑事訴訟法第159 條之
    1 至之4 等4 條之規定，而經當事人於審判程序同意作為證
    據，法院審酌該言詞陳述或書面陳述作成時之情況，認為適
    當者，得為證據。刑事訴訟法第159 條之5 第1 項定有明文
    。本判決後述所引用文書形式之供述證據，其性質雖屬傳聞
    證據，且當事人均已知上述證據乃傳聞證據，於本院審理時
    均同意作為證據（參本院一卷第18頁），本院審酌該文書形
    式之供述證據，無證據證明此等證據有何遭變造或偽造情事
    ，認為以之作為本件論証之證據，均與待證事實具有關聯性
    ，作為本案之證據亦屬適當，揆諸前開規定，均應具有證據
    能力。
貳、實體部分：
一、訊據被告劉○○固坦承曾於上開時、地，與告訴人Ａ女分別
    發生性交行為之事實，惟矢口否認有何強制性交Ａ女之犯行
    ，辯稱：當時與Ａ女為性交行為時，均有獲得Ａ女同意，且
    衣服也是Ａ女自己脫下的，其並無以強暴手段壓制Ａ女而強
    制性交Ａ女，且第一次完事後，其有給予Ａ女新臺幣（下同
    ）500 元花用，Ａ女如未同意怎麼可能還會收下金錢云云。
    經查：
  (一)被告於事實欄一、(一)所示時、地，以事實欄一、(一)所示強暴
    手段，對告訴人Ａ女強制性交1 次之事實，業據證人即告訴
    人Ａ女於偵查、本院審理時證稱：其知道被告係其男友林○
    梓母親之友人，且有鑰匙可以在其與林○梓同居之○○街住
    處自由進出走動，案發當天被告假裝要檢查電視線路而敲門
    ，其當時以為還有其他人在家，所以就開門讓被告進入房間
    ，之後被告就在房門口對其表達如同女兒般關心之話語，並
    希望其可以讓被告擁抱一下，其以為係父執輩之關懷而同意
    讓被告擁抱身軀，沒想到被告在擁抱其身體的時候，不但用
    手撫摸其左胸，還強吻其嘴唇，其推開被告後就反衝進房內
    ，但被告也跟著衝進房間，並要求發生性關係，其雖向被告
    表達「不要」且現正值生理期等語，但被告還是從後方以雙
    手將其環抱住使其無法掙脫，並將其衣服全部脫掉，之後被
    告就用身體將其壓制，以單手抓住其雙手手腕，再用腿將其
    大腿打開，並在未戴保險套之情況下，對其性交1 次得逞等
    語明確（參偵卷第20～21頁，本院二卷第19～22頁），並有
    Ａ女手繪之房間陳設圖附卷可稽（參偵卷彌封袋）；參之性
    交行為屬男女間最親密之事，除非是夫妻、相戀之情侶，或
    自願從事性交易者，一般正常人並不會與陌生人或初識之人
    為之，以示對自己伴侶的忠貞及避免因而感染疾病；本件被
    告與證人Ａ女於案發之初並無任何互動，僅曾見過幾次面，
    連對方之名字均互不知悉等情，業據被告供承在卷（參偵卷
    第35頁），核與證人Ａ女、林○梓之證述相符（參偵卷第23
    頁，本院二卷第46頁），足徵被告與證人Ａ女於案發當時確
    互不熟識，是證人Ａ女若非遭被告以強制力壓制而無法抗拒
    ，又豈會允許不熟識之被告在其同居男友之房間內，對其為
    性交行為？另證人Ａ女於案發前之99年7 月27日適逢月經來
    潮一節，有健仁醫院受理疑似性侵害事件驗傷診斷書在卷可
    考（參偵卷彌封袋），衡情Ａ女於案發時係處於女性最易遭
    感染之生理期間，殊無可能同意與一不相熟之人在未戴保險
    套之情況下而發生性交行為；由是足認證人Ａ女證述其遭被
    告以上開方式強制性交等節，誠屬信而有徵；從而，本件被
    告在事實欄一、(一)所示時、地，強制性交證人Ａ女1 次之事
    實，洵堪認定。
  (二)又被告於事實欄一、(二)所示時間，先以電話聯絡林○梓之母
    謊稱其現已在○○路舊家處等候搬運物品，待林○梓等人離
    開而僅剩證人Ａ女1 人留守上開○○街住處之際，以事實欄
    一、(二)所示強暴方式，再次強制性交證人Ａ女1 次等情，業
    據證人Ａ女於偵查、本院審理時證稱：距第1 次遭被告強制
    性交後二日，即99年7 月31日上午，被告打電話催促林○梓
    之母稱被告已在○○路舊家處等候林○梓等人前來搬家，之
    後待林○梓等人離開僅剩其1 人在家時，被告就自行開門進
    入，且不發出聲音敲打其房門，其以為係林○梓回來就開門
    查看，沒想到被告就用力將門推開進入房間內，並要求再發
    生性關係1 次，其雖向被告表明如果再亂來就要將此事告訴
    林○梓，但還是遭被告壓制在床上，衣服也遭被告脫去，之
    後被告同上次一樣以單手抓住其雙手手腕，再用腿將其大腿
    打開，並在未戴保險套之情況下，對其性交1 次得逞，其在
    案發當晚就將遭被告欺負的事告知男友林○梓，隔天更與林
    ○梓、林○梓之胞妹李○榛一起前往警局報案等語（參偵卷
    第22～23頁，本院二卷第24～27頁）；核與證人林○梓於偵
    查、本院審理時證稱：99年7 月31日當天上午，其母親叫其
    起床要前往舊家搬傢俱，因為被告稱已經在○○路舊家等候
    搬家，但其到達○○路時並沒有看到被告，之後其請胞妹李
    ○榛回○○街查看，過沒多少被告便出現在○○路舊家，並
    開始搬家，但被告在搬完家後有向其表示為何李○榛會回○
    ○街住處，其當時便覺得奇怪，後來在搬完家的當晚，Ａ女
    就告知遭被告性騷擾的事，其還因此警告李○榛要小心被告
    ，嗣於翌日其與Ａ女、李○榛要一起前往警局報案的途中，
    Ａ女突然表明其係遭被告性侵害而非性騷擾，讓其受到很大
    的打擊，到警局更驚覺原來Ａ女是被性侵害2 次等語（參偵
    卷第29頁，本院二卷第38～43頁）；證人李○榛於偵查中證
    稱：林○梓有天突然打電話告知Ａ女遭被告性騷擾的事，並
    要其小心被告，後來其與林○梓、Ａ女一起前往警局報警的
    途中，發現林○梓、Ａ女在吵架，林○梓此時才向其表明其
    實Ａ女是遭被告性侵害不是性騷擾等語（參偵卷第40～41頁
    ），均若合符節；參以證人Ａ女是否遭被告性侵害一節，事
    涉貞操名節，若非受辱至極以致無法忍受，衡情證人Ａ女自
    無甘冒男友怪責、或遭他人異樣眼光之風險而設詞攀誣被告
    ，此觀之證人Ａ女於第一次遭被告性侵害後尚隱忍不發，且
    於第二次遭被告性侵害後，仍僅告以遭被告性騷擾一語以避
    免刺激男友，直至前往警局製作筆錄時，方情緒崩潰將遭被
    告性侵過程全數託出等情可明，足認證人Ａ女上開所證述之
    內容，其真實性應極高；再參諸被告供稱：其因在○○路舊
    家等不到林○梓等人，所以才前往○○街新家尋找，後來就
    在○○街住處與Ａ女發生性關係等語（參本院二卷第58、59
    頁），則被告既因亟欲幫忙搬家方自○○路舊家匆匆前往○
    ○街住處找尋證人林○梓及其母親等人，又有何閒情雅致在
    ○○街住處與證人Ａ女發生1 次性關係後，方緩緩返回德賢
    路幫忙搬運？益證被告先以幫忙搬家為由支開林○梓等人，
    再趁隙進入上開○○街住處，以前揭方式強制性交證人Ａ女
    1 次等情，確屬實情；從而，本件被告在事實欄一、(二)所示
    時、地，以事實欄一、(二)所示方式強制性交證人Ａ女1 次之
    事實，亦可確認。
  (三)被告固辯稱：其與Ａ女為性交行為時，均有獲得Ａ女同意，
    且衣服也是Ａ女自己脫下的，其並無以強暴手段強制性交Ａ
    女云云。惟被告以前揭強暴手段強制性交證人Ａ女2 次之事
    實，已據本院詳述如前，且本件被告係54年次，案發當時係
    45歲，而證人Ａ女係74年次，案發當時尚值25歲之花信年華
    ，自難想像證人Ａ女竟會對年紀大其20歲之被告主動投懷送
    抱之可能；又證人Ａ女案發時同居於男友林○梓住處，與被
    告僅曾見過幾次面，雙方並無互動亦不清楚對方名字一節，
    均如前述，衡情證人Ａ女又豈會不顧伴侶間之忠貞，而同意
    不熟識之被告在其男友林○梓房間內發生親密之性關係？更
    何況證人Ａ女前開2 次遭被告性侵害時均正值生理期間，亦
    難想像證人Ａ女會在此不舒服且易於感染之期間，同意不相
    熟之被告在未戴保險套之情況下對其為性交行為？從而，被
    告上開所辯，不僅與事實不合，亦與常理相悖，難以採信；
    另被告又辯稱：其第一次有給予證人Ａ女500 元，如Ａ女不
    同意，怎麼可能還會收下云云。然證人Ａ女於偵查、本院審
    理時證稱：第一次遭被告性侵害後，被告有放500 元在桌上
    說要讓其吃飯用，第二次性侵害時，被告則未留下任何金錢
    、也沒說要給予金錢，其事後有請林○梓將500 元還給被告
    等語（參偵卷第21～23頁，本院二卷第30頁），核與證人林
    ○梓於本院審理時證稱：Ａ女有告知曾收受被告500 元的事
    ，其告訴Ａ女等遇到被告時再還給被告，之後其亦有將此50
    0 元返還被告等語相符（參本院二卷第44頁）；是由上開證
    人之證述，顯見被告係於強制性交犯行後，始主動交付500
    元置於證人Ａ女之房間內，雙方事前並無任何性交易之合致
    ，本院自難以此事後之舉動即認證人Ａ女於該日有同意與被
    告性交之行為；況證人Ａ女如係因為金錢始與被告發生性關
    係，理應於性交前談妥價碼，然觀諸被告於本院審理時供稱
    ：其第一次發生性關係前，雖有表明會給Ａ女金錢，但未講
    明數額；第二次因為身上沒錢，就沒有表態要給Ａ女錢等語
    （參本院二卷第58頁），是被告2 次既均未提及與證人Ａ女
    性交易之價碼，則證人Ａ女又豈有可能在未確定交易代價之
    情況下，率爾同意與被告為性交行為？此即與常理不符，是
    被告事後交付500 元之動作，毋寧係害怕東窗事發所交予證
    人Ａ女之遮口費，本院自難以之為被告有利之推認，從而，
    被告上開所辯，亦不可採。
  (四)被告之辯護人又辯稱：本件僅有證人Ａ女之單一指證，別無
    其他補強證據，依最高法院判決要旨，應為被告有利之認定
    云云。惟按單一證人之供述證據，固須以補強證據證明其確
    與事實相符，然茲所謂之補強證據，並非以證明犯罪構成要
    件之全部事實為必要，倘其得以佐證供述所見所聞之犯罪非
    虛構，能予保障所供述事實之真實性，即已充分。又得據以
    佐證者，雖非直接可以推斷該被告之實施犯罪，但以此項證
    據與證人之指認供述綜合判斷，如足以認定犯罪事實者，仍
    不得謂其非補強證據（最高法院95年度台上字第4219號判決
    意旨參照）。本件被告所涉上開2 次強制性交證人Ａ女之犯
    行，除證人Ａ女指述歷歷外，尚有前開所述情況證據及證人
    林○梓、李○榛證述Ａ女事後告知遭性侵害之過程及報案經
    過等情，均據本院認定如前，此外，Ａ女於報警後曾至健仁
    醫院驗傷，檢驗結果發現其處女膜於1 、3 、6 、9 時方向
    有陳舊性裂傷一節，有該院出具之受理疑似性侵害事件驗傷
    診斷書附卷可憑（參偵卷彌封袋），上開事證足以證明證人
    Ａ女所述確非虛構，而堪認其所供述事實之真實性，揆諸前
    開判決意旨，自難認本件認定被告有罪之依據僅有證人Ａ女
    之單一指證而無其他補強證據可言，故被告辯護人上開所辯
    ，亦為本院所不採。
  (五)綜上，本件事證明確，被告所辯均不足採，其上開2 次強制
    性交犯行，均堪認定。
二、按刑法第221 條第1 項之「強暴」，係指逞強施暴，使他人
    無以抗拒，以有形力或其他行為，造成被害人一種心理或生
    理上被強制之狀態，而足致妨礙被害人之意思決定自由與依
    其意思決定而行動之自由。本件被告以其體型、氣力優勢，
    強脫證人Ａ女之衣服，並以身體壓制Ａ女而予以性交得逞2
    次之情，均如前述，揆諸前開說明，被告所為自均屬強暴行
    為無訛，故核被告事實欄一、(一)(二)所為，均係犯刑法第221
    條第1 項之強制性交罪。其事實欄一、(一)撫摸Ａ女左胸、強
    吻Ａ女之行為，為其強制性交行為之數個舉動，應論以單純
    一罪。被告上開2 次強制性交Ａ女犯行，犯意各別，行為互
    異，應予分論併罰。爰審酌被告明知不得侵犯他人身體之性
    自主權，為逞獸慾，竟趁四下無人之際，假借查看電視線路
    而強制性交被害人Ａ女1 次；復不知收斂，先以謊言支開Ａ
    女住處之其他人，再潛入對Ａ女強制性交1 次，所為不僅踐
    踏Ａ女身心感受，更嚴重破壞Ａ女對人際關係之信任，造成
    Ａ女身心飽受折磨、名節受損，迄今仍不敢在房間內一人獨
    處，所為造成被害人之傷害不可謂不大；且被告於犯後猶矢
    口否認犯行，復未與被害人Ａ女達成和解，難認有何悔悟之
    意，暨其動機係滿足自己性慾、手段係以強暴方式，及其行
    為對於社會潛在性之危害非輕等一切情狀，分別量處如主文
    所示之刑，並定其應執行刑，以示懲儆。
據上論斷，應依刑事訴訟法第299 條第1 項前段，刑法第221 條
第1 項、第51條第5 款，判決如主文。
本案經檢察官陳登燦到庭執行職務。
中    華    民    國   100    年     3    月    31    日
                  刑事第十五庭  審判長法  官    莊珮君
                                      法  官    吳佳樺
                                      法  官    王俊彥
如不服本判決應於收受送達後10日內向本院提出上訴書狀，並應
敘述具體理由；如未敘述上訴理由者，應於上訴期間屆滿後20日
內向本院補提理由書（均須按他造當事人之人數附繕本）「切勿
逕送上級法院」。
以上正本證明與原本無異。
中    華    民    國   100    年    3     月    31    日
                                      書記官    黃園芳
附錄本案論罪法條：
中華民國刑法第221 條
對於男女以強暴、脅迫、恐嚇、催眠術或其他違反其意願之方法
而為性交者，處3 年以上10年以下有期徒刑。
前項之未遂犯罰之。